【裁判字號】    95,訴,781
【裁判日期】    951117
【裁判案由】    違反毒品危害防制條例
【裁判全文】
臺灣新竹地方法院刑事判決               95年度訴字第781號
公  訴  人  臺灣新竹地方法院檢察署檢察官
被      告  甲○○
上列被告因違反毒品危害防制條例案件，經檢察官提起公訴（95
年度毒偵字第1158號、1345號），經本院合議庭裁定進行簡式審
判程序，判決如下：
    主  文
甲○○施用第一級毒品，累犯，處有期徒刑柒月。扣案之第一級
毒品海洛因貳包（淨重零點零陸公克，空包裝總重零點肆伍公克
），沒收銷燬之。又施用第一級毒品，累犯，處有期徒刑柒月。
扣案之第一級毒品海洛因壹包（淨重零點零公克，空包裝重零
點壹柒公克），沒收銷燬之。應執行有期徒刑拾壹月。扣案之第
一級毒品海洛因貳包（淨重零點零陸公克，空包裝總重零點肆伍
公克）、壹包（淨重零點零公克，空包裝重零點壹柒公克），
均沒收銷燬之。
    事  實
一、甲○○於民國89年間因違反毒品危害防制條例案件，經本院
    以89年度毒聲字第2964號裁定送觀察、勒戒後，認無繼續施
    用傾向，於90年3月15日執行完畢釋放出所，經臺灣新竹地
    方法院檢察署檢察官於90年3月14日，以89年度毒偵字第290
    2號不起訴處分確定。又因施用第一級毒品海洛因案件，經
    本院以90年度毒聲字第1548號裁定送觀察、勒戒後，認有繼
    續施用毒品之傾向，再經本院以90年度毒聲字第1707號裁定
    令入戒治處所施以強制戒治，嗣經評定成效合格，於91年5
    月15日停止戒治出所，所餘戒治期間付保護管束，於91年11
    月8日保護管束期滿未經撤銷以已執行論；刑責部分，經本
    院於91年1月7日，以90年度訴字第605號判處有期徒刑6月確
    定，於92年3月19日執行完畢。詎其仍不知悔改，於強制戒
    治執行完畢釋放後5年內，分別於95年6月24日下午6、7時許
    及於同年7月23日下午6時許，均在其位在新竹市○○路241
    號6樓之4住處，以將第一級毒品海洛因粉末摻入香菸內再點
    火吸食之方式，施用第一級毒品海洛因各1次。嗣先後於95
    年6月25日下午5時許、同年7月24日下午3時10分許，分別在
    新竹市○○路241號前及新竹市○○路46巷32弄8號前為警查
    獲，並分別扣得其所有之第一級毒品海洛因2包（淨重0.06
    公克，空包裝總重0.45公克）及1包（淨重0.03公克，空包
    裝重0.17公克）。
二、案經新竹市警察局第三分局報請及新竹市警察局移請臺灣新
    竹地方法院檢察署檢察官偵查起訴。
    理  由
一、本件被告甲○○所犯毒品危害防制條例第10條第1項施用第
    一級毒品罪，均非死刑、無期徒刑、最輕本刑為3年以上有
    期徒刑之罪，或高等法院管轄第一審之案件，被告於本院準
    備程序進行中，就被訴事實為有罪之陳述，經本院合議庭認
    合於刑事訴訟法第273條之1之規定，裁定進行簡式審判程序
    ，合先敘明。
二、上揭犯罪事實，業據被告於本院審理時供認不諱，而被告分
    別於95年6月25日下午5時30分許及同年7月24日下午4時45分
    ，為警予以採集其尿液檢體，經分別送臺灣檢驗科技股份有
    限公司檢驗皆呈鴉片類陽性反應等情，此有新竹市警察局毒
    品案件尿液送驗受檢人真實姓名對照表暨送驗登記簿2紙及
    臺灣檢驗科技股份有限公司95年7月10日、報告編號：CH／2
    006／60921號及95年8月7日、報告編號：CH/2006/71076號
    濫用藥物尿液檢驗報告各1件在卷可按。且有扣案第一級毒
    品海洛因2包（淨重0.06公克，空包裝總重0.45公克）、1包
    （淨重0.03公克，空包裝重0.17公克）及上揭扣案白粉經送
    法務部調查局鑑定結果，均含有第一級毒品海洛因等情，亦
    分別有法部調查局95年8月8日、95年9月2日，調科壹字第10
    0003100號及00000000000號鑑定書各1紙可資佐證。是被告
    上揭施用第一級毒品海洛因之自白與上揭驗尿報告內容相符
    ，與事實相符，而值採信。另有搜索、扣押筆錄、扣押物品
    目錄表各2份、證物照片5張在卷可按。
三、被告前因施用第一級毒品海洛因案件，經本院以90年度毒聲
    字第1548號裁定送觀察、勒戒後，認有繼續施用毒品之傾向
    ，再經本院以90年度毒聲字第1707號裁定令入戒治處所施以
    強制戒治，嗣經評定成效合格，於91年5月15日停止戒治出
    所，所餘戒治期間付保護管束，於91年11月8日保護管束期
    滿未經撤銷以已執行論，有臺灣高等法院被告前案紀錄表1
    件在卷可稽。是被告經過上開強制戒治執行完畢釋放後5年
    內，再犯本件施用第一級毒品之犯行，依毒品危害防制條例
    第23條第2項之規定，本院自應予以審理。是本案事證明確
    ，應依法論科。
四、論罪科刑
（一）被告所為，係犯毒品危害防制條例第10條第1項施用第一
      級罪。
（二）被告分別持有第一級毒品之低度行為，均為分別施用第一
      級毒品之高度行為所吸收，不另論罪。
（三）被告所犯上開2次施用第一級毒品犯行間，相距達近1個月
      ，是各該施用第一級毒品犯意應屬各別，而行為亦不相同
      ，自應予以分論併罰之。
（四）查被告有如事實欄所述之前案刑事犯罪執行紀錄，此有臺
      灣高等法院被告前案紀錄表1份附卷可稽，其於上開有期
      徒刑執行完畢後5年內，於95年6月24日故意再犯本件有期
      徒刑以上之罪部分，不論依修正前之刑法第47條規定，或
      依修正後刑法第47條第1項之規定，均構成累犯，修正後
      規定並無對被告甲○○有較為有利之情形，依刑法第2條
      第1項前段規定，此部分應適用被告行為時即修正前刑法
      第47條論以累犯，並加重其刑。另於95年7月23日，故意
      再犯本件有期徒刑以上之罪部分，應依刑法第47條第1項
      ，論以累犯，並加重其刑。
（五）爰審酌被告之素行、犯罪之動機、施用毒品戕害自身健康
      、犯罪所生之危害及犯罪後坦承犯行、態度尚可等一切情
      狀，分別量處如主文所示之刑，並定其應執行之刑。又按
      行為後法律有變更者，適用行為時之法律。但行為後之法
      律有利於行為人者，適用最有利於行為人之法律，刑法第
      2條第1項定有明文。被告於95年6月24日犯罪時之刑法第
      51條第5款規定於行為後業經修正，並於95年7月1日施行
      ，經新舊法比較後，自以修正前之規定對行為人較為有利
      ，自應適用修正前刑法第51條第5款規定，定其應執行刑
      ，併此敘明。
（六）扣案之第一級毒品海洛因2包（淨重0.06公克，空包裝總
      重0.45公克，扣押物品清單95年保管字第270號）、1包（
      淨重0.03公克，空包裝總重0.17公克，扣押物品清單95年
      白保管字第339號），皆係違禁物，不問屬於犯人與否，
      應依毒品危害防制條例第18條第1項前段之規定，沒收銷
      燬。
五、本案起訴書所載被告施用第一級毒品海洛因之時間、地點及
    次數，業經公訴人於95年11月9日於本院準備程序蒞庭時當
    庭更正並補充如上揭事實欄所載，併此敘明。
六、據上論斷，應依刑事訴訟法第273條之1、第299條第1項前段
    ，毒品危害防制條例第23條第2項、第10條第1項、第18條第
    1項前段，刑法第11條前段、修正前第47條、第47條第1項、
    修正前第51條第5款，判決如主文。
本案經檢察官林鳳師到庭執行職務。
中    華    民    國    95    年   11      月    17   日
                  刑事第二庭    法  官  方鴻愷
以上正本證明與原本無異。
如不服本判決，應於判決送達後10日內向本院提出上訴狀 (應附
繕本 )，上訴於臺灣高等法院。
中    華    民    國    95    年   11      月    17   日
                                書記官  吳美雲
附錄本案論罪科刑法條全文：
毒品危害防制條例第10條第1項
施用第一級毒品者，處六月以上五年以下有期徒刑。


司法院資訊處製作；財團法人民間司法改革基金會備份。
